臺灣臺南地方法院刑事判決
111年度訴緝字第2號
公  訴  人  臺灣臺南地方檢察署檢察官
被      告  方立人



選任辯護人  李國禎律師
            熊家興律師
上列被告因違反毒品危害防制條例案件，經檢察官提起公訴（10
8年度偵字第19733號、第5351號、第5436號），本院判決如下：
    主  文
方立人犯如附表一「罪名及宣告刑」欄所示之罪，各處如附表一
「罪名及宣告刑」欄所示之刑；又犯持有第二級毒品純質淨重二
十公克以上之罪，處有期徒刑拾月。應執行有期徒刑肆年拾月。
扣案如附表二所示毒品均沒收銷燬，如附表三所示毒品及如附表
四所示之物均沒收。未扣案犯罪所得共新臺幣陸仟伍佰元沒收，
於全部或一部不能沒收或不宜執行沒收時，追徵其價額。
    犯罪事實
一、方立人與唐鉦傑（業據本院109年度訴字第142號判決確定）
    ，共同基於販賣第三級毒品以營利之犯意聯絡，由方立人提
    供蘋果廠牌行動電話1支（序號為000000000000000號，並綁
    定通訊軟體「微信」帳號暱稱「熊大庄」）作為聯繫工具，
    並由方立人與唐鉦傑輪流使用之，而分別於附表一所示時間
    、地點，以如附表一所示交易方式，販賣如附表一所示數量
    之第三級毒品予許民宗、郭奕齊，共5次，再由方立人、唐
    鉦傑分別取得如附表一所示報酬。
二、方立人另基於持有第二級毒品純質淨重二十公克以上之犯意
    ，於民國108年3月7日至10日間之某日23時許，在臺南市安
    平區中華西路SEVEN夜店後方巷內，以不詳之價格向真實姓
    名、年籍不詳、暱稱「志宏」之人購得如附表二所示第二級
    毒品（純質淨重共37.178公克），而持有第二級毒品純質淨
    重二十公克以上。
三、嗣經警方持搜索票於108年3月19日前往方立人位於臺南市○
    區○○路000巷0弄00號之租屋處執行搜索，扣得方立人所有如
    附表二、三所示之毒品及電子磅秤1台、分裝袋3包；另於同
    日持搜索票至臺南市○區○○路000巷0弄00號前，對唐鉦傑停
    放於該處之車牌號碼000-0000號自小客車上執行搜索，扣得
    上開蘋果廠牌行動電話1支，而查悉上情。
四、案經臺灣臺南地方檢察署檢察官指揮臺南市政府警察局刑事
    警察大隊偵查起訴。　　
    理  由
壹、證據能力
    按被告以外之人於審判外之陳述，雖不符刑事訴訟法第159
    條之1至之4之規定，而經當事人於審判程序同意作為證據，
    法院審酌該言詞陳述或書面陳述作成時之情況，認為適當者
    ，亦得為證據；當事人、代理人或辯護人於法院調查證據時
    ，知有第159條第1項不得為證據之情形，而未於言詞辯論終
    結前聲明異議者，視為有前項之同意，刑事訴訟法第159條
    之5定有明文。查本案以下所引用屬傳聞證據性質之證據，
    被告及其辯護人於本院準備程序中表示同意有證據能力（見
    本院卷一第108頁），本院審酌該證據作成之情況，認均無
    不適當情事，依刑事訴訟法第159條之5規定，均有證據能力
    。
貳、實體方面
一、上揭犯罪事實，業據被告均坦承不諱，核與證人即共同被告
    唐鉦傑、證人許民宗、郭奕齊於警詢及偵查中證述情節相符
    ，並有許民宗手機微信截圖相片及對話譯文1份、郭奕齊手
    機微信截圖相片及對話譯文1份、唐鉦傑指認毒品交易地點
    照片1份、車輛詳細資料報表（車牌號碼000-0000號）、監
    視錄影蒐證相片2張、高雄市立凱旋醫院108年5月22日高市
    凱醫驗字第59025號、59000號濫用藥物成品檢驗鑑定書、內
    政部警政署刑事警察局108年10月2日刑鑑字第1080074270號
    鑑定書各1份、本院108年聲搜字第343號搜索票（受執行人
    分別為方立人、唐鉦傑）、臺南市政府警察局刑事警察大隊
    搜索扣押筆錄、扣押物品目錄表及扣押物品收據各2份、現
    場照片14張附卷可稽。此外，另有如附表二、三所示毒品（
    鑑驗結果詳如附表二、三、所示）及如附表四所示之物扣案
    可佐，足認被告上開自白與事實相符，堪以採信。
二、按愷他命、甲基甲基卡西酮、芬納西泮均為毒品危害防制條
    例第2條第2項第3款所定之第三級毒品，禁止非法販賣。另
    按販賣毒品之所謂販賣行為，須行為人主觀上有營利意圖，
    且客觀上有販入或賣出毒品行為，即足構成，至於實際上是
    否已經獲利，以及所獲之利益是否為現金，均非所問（最高
    法院93年度台上字第1651號、99年度台上字第6007號刑事判
    決意旨參照）。查被告於本院準備程序中供稱其販賣毒品可
    從中賺取價差乙情（見本院卷一第104頁）；復參以近年來
    因濫用毒品，危害國民健康與社會安定日益嚴重，治安機關
    對於販賣或施用毒品之犯罪行為，無不嚴加查緝，各傳播媒
    體對於政府大力掃毒之決心亦再三報導，我國法律對於販賣
    第三級毒品罪之處罰極重，被告衡情當無甘冒重典，販入上
    開毒品後，再以販入之同一價格與數量，甚至低於原價轉售
    予購買毒品者之理，堪認被告主觀上確有營利之意圖。綜上
    ，本案事證明確，被告上揭犯行堪以認定，應依法論罪科刑
    。
三、新舊法比較
    按行為後法律有變更者，適用行為時之法律，但行為後之法
    律有利於行為人者，適用最有利於行為人之法律，刑法第2
　　條第1項定有明文。查被告行為後，毒品危害防制條例第4條
    第3項、第17條第2項業於109年7月15日修正施行。毒品危害
    防制條例第4條第3項修正前原規定：「製造、運輸、販賣第
    三級毒品者，處7年以上有期徒刑，得併科新臺幣（下同）7
    百萬元以下罰金」修正後則規定：「製造、運輸、販賣第三
    級毒品者，處7年以上有期徒刑，得併科1千萬元以下罰金」
    ；毒品危害防制條例第17條第2項修正前原規定：「犯第四
    條至第八條之罪於偵查及審判中均自白者，減輕其刑。」修
    正後則規定為：「犯第四條至第八條之罪於偵查及歷次審判
    中均自白者，減輕其刑。」經新舊法比較，前者修正後之條
    文既提高法定刑，後者修正後之條文較為嚴格，自以修正前
    之規定較有利於被告，是本案應適用修正前之規定。
四、論罪科刑
(一)核被告就犯罪事實一所為，係犯修正前毒品危害防制條例第
    4條第3項之販賣第三級毒品罪。被告持有第三級毒品純質淨
    重五公克以上之行為，為販賣之高度行為所吸收，不另論罪
    ；其就犯罪事實二所為，係犯毒品危害防制條例第11條第4
    項持有第二級毒品純質淨重二十公克以上罪。被告就犯罪事
    實一部分，與共同被告唐鉦傑有犯意聯絡及行為分擔，應論
    以共同正犯。被告上開所犯各罪（販賣第三級毒品5罪、持
    有第二級毒品純質淨重二十公克以上罪1罪，共6罪），犯意
    各別，行為互殊，應予分論併罰。
(二)按「犯第4條至第8條之罪於偵查及審判中均自白者，減輕其
    刑。」修正前毒品危害防制條例第17條第2項定有明文。查
    被告就犯罪事實一部分，於偵查中及本院審理時均自白犯罪
    ，其就此部分犯行應依上開規定減輕其刑。
(三)被告之辯護人雖為被告請求依刑法第59條規定酌減其刑，惟
    按刑法第59條規定犯罪情狀可憫恕者，得酌量減輕其刑，固
    為法院依法得自由裁量之事項，然非漫無限制，必須犯罪另
    有特殊之原因與環境，在客觀上足以引起一般同情，認為即
    予宣告法定低度刑期尤嫌過重者，始有其適用。是為此項裁
    量減刑時，必須就被告全部犯罪情狀予以審酌在客觀上是否
    有足以引起社會上一般人之同情，而可憫恕之情形，並於判
    決理由內詳加說明，始稱適法，如別有法定減輕之事由，應
    先依法定減輕事由減輕其刑後，猶嫌過重時，始得為之；若
    有法定減輕事由，仍應先依法定減輕事由遞減其刑後，猶嫌
    過重時，始得再依刑法第59條規定酌減其刑（最高法院88年
    度台上第6683號、第1862號刑事判決意旨可參）。查本案被
    告所犯販賣第三級毒品罪之法定刑為「7年以上有期徒刑，
    得併科7百萬元以下罰金」，而被告犯本案係出於營利意圖
    ，並無特殊之原因與環境，且被告因於偵查中及審判中均自
    白，業依修正前毒品危害防制條例第17條第2項減輕其刑後
    ，其法定刑顯無過重情形，在客觀上難認具有足以引起社會
    上一般人之同情，而可憫恕之情形，自不符適用刑法第59條
    規定酌減其刑之情形。
(四)爰審酌被告基於營利意思販賣第三級毒品，及自陳為供己施
    用持有第二級毒品純質淨重二十公克以上之行為，不僅自己
    沉迷毒品，更助長他人沉迷毒癮惡習，影響社會治安，其所
    為甚有可責；兼衡其年紀、素行（詳卷附臺灣高等法院被告
    前案記錄表）、被告與共同被告唐鉦傑於本案之犯罪分工情
    形、各次販賣毒品之數量、價格、販賣對象、販毒所得、所
    持有第二級毒品數量、種類，及智識程度（高職畢業）、家
    庭（未婚、無子女）、經濟狀況（入監前為汽車銷售員、每
    月收入約5、6萬元） 、自陳患有鼻咽癌，暨犯後坦承犯行
    之態度等一切情狀，分別量處如主文所示之刑；另審酌被告
    所犯各罪之罪質、犯罪時間、地點、方法等情，定其應執行
    之刑如主文所示。
五、沒收
(一)按「查獲之第一級、第二級毒品及專供製造或施用第一級、
    第二級毒品之器具，不問屬於犯罪行為人與否，均沒收銷燬
    之」；「犯第4條至第9條、第12條、第13條或第14條第1項
    、第2項之罪者，其供犯罪所用之物，不問屬於犯罪行為人
    與否，均沒收之。」毒品危害防制條例第18條第1項前段、
    第19條第1項分別定有明文。又按「違禁物，不問屬於犯罪
    行為人與否，沒收之」；「供犯罪所用、犯罪預備之物或犯
    罪所生之物，屬於犯罪行為人者，得沒收之。」；「（第1
    項）犯罪所得，屬於犯罪行為人者，沒收之。但有特別規定
    者，依其規定。（第3項）前二項之沒收，於全部或一部不
    能沒收或不宜執行沒收時，追徵其價額。」刑法第38條第1
    項、第2項前段、第38條之1第1項、第3項分別定有明文。
(二)經查：
　⒈扣案如附表二所示第二級毒品，均應依毒品危害防制條例第1
    8條第1項前段規定沒收銷燬之。另扣案如附表三所示第三級
    毒品，被告供稱係供其販售之用（見本院一第476頁），均
    屬違禁物，應依刑法第38條第1項規定沒收之。又包裝上開
    第二級、第三級毒品之包裝袋，因難與毒品完全析離，故應
    整體視為查獲之毒品，併與沒收銷燬或沒收之。至因部分毒
    品使用於鑑驗而滅失，故僅沒收銷燬或沒收驗餘之重量，而
    非扣案時之重量，附此敘明。
　⒉扣案如附表四編號2、3所示之電子磅秤1台、分裝袋3包，係
    屬於被告，分別供其犯本案販賣第三級毒品罪所用、預備之
    物，業據被告供認明確（見本院卷一第477頁），應分別依
    毒品危害防制條例第19條第1項、刑法第38條第2項前段規定
    沒收之。
　⒊扣案如附表四編號1所示之蘋果廠牌行動電話1支（序號：000
    000000000000號），係被告與共同被告唐鉦傑犯本案販賣第
    三級毒品罪，所共同使用之物，應依毒品危害防制條例第19
    條第1項規定沒收之。
　⒋被告就如附表一編號1至5所示各罪之販毒所得共6,500元（詳
    如附表一所示，計算式：2,100＋3,000＋700＋350＋350＝6,500
    ），並未扣案，係屬於被告之犯罪所得，應依刑法38條之1
    第1項、第3項沒收，於全部或一部不能沒收或不宜執行沒收
    時，追徵其價額。
　⒌扣案「紅豆」共2322粒（方立人租屋處之扣押物品目錄表編
    號24、34、37）經鑑驗結果，僅檢出含有第五級毒品成分（
    即非屬毒品危害防制條例、管制藥品管理條例列管之毒品及
    管制藥品），此有高雄市立凱旋醫院108年5月22日高市凱醫
    驗字第59025號濫用藥物成品檢驗鑑定書1份附卷可按（見警
    6卷第344頁），即非違禁物，自均不予諭知沒收。
　⒍此外，被告之其餘扣案物，被告供稱均與本案犯罪（販賣第
    三級毒品罪、持有第二級毒品純質淨重二十公克以上罪）無
    關（見本院卷一第477頁、本院卷三第123頁），且亦無證據
    證明係供本案犯罪所用、預備、所生之物，自均不予沒收，
    併此敘明。
據上論斷，應依刑事訴訟法第299條第1項前段，毒品危害防制條
例第4條第3項（修正前）、第11條第4項、第17條第2項（修正前
）、第18條第1項前段、第19條第1項，刑法第2條第1項前段、第
11條前段、第28條、第51條第5款、第38條第1項、第2項前段、
第38條之1第1項前段、第3項，判決如主文。
本案經檢察官錢鴻明起公訴，檢察官粟威穆到庭執行職務。
中　　華　　民　　國　　111 　年　　10 　　月　　6　　日
　　　　　　　　　刑事第十庭  審判長法  官  陳金虎
　　　　　　　　　                  法  官  王鍾湄
　　　　　　　　　                  法　官　陳鈺雯
以上正本證明與原本無異。
如不服本判決應於收受送達後20日內向本院提出上訴書狀，並應
敘述具體理由。其未敘述上訴理由者，應於上訴期間屆滿後20日
內向本院補提理由書( 均須按他造當事人之人數附繕本) 「切勿
逕送上級法院」。
                                    書記官  洪儀珊　
中　　華　　民　　國　　111 　年　　10　　月　　7 　　日
附錄論罪科刑法條
修正前毒品危害防制條例第4條第3項
製造、運輸、販賣第三級毒品者，處 7 年以上有期徒刑，得併
科新臺幣 7 百萬元以下罰金。

毒品危害防制條例第11條第4項
持有第二級毒品純質淨重二十公克以上者，處6月以上5年以下有
期徒刑，得併科新臺幣70萬元以下罰金。

附表一
編號 交易對象 販賣時間 （民國） 販賣地點 交易種類、數量及金額（新臺幣） 交易方式 罪名及宣告刑 1 許民宗 108年3月16日12時46分許 臺南市永康區中山南路砲校對面之統一超商 第三級毒品愷他命2 小包 3,000元 許民宗(暱稱為「蠟筆小新」)以通訊軟體「微信」聯繫方 立人及唐鉦傑使用之暱稱「熊大庄」後，由唐鉦傑於左列時間、地點，以左列金額出售第三級毒品愷他命2小包予許民宗，由唐鉦傑自價金中取得900元報酬，其餘價金2,100元交付方立人。 方立人共同販賣第三級毒品，處有期徒刑參年玖月。 2 許民宗 108年3月19日7時4分許 臺南市北區北安路與公園路統一超商旁夾娃娃機店外 第三級毒品愷他命2 小包 3,000元 許民宗(暱稱為「蠟筆小新」)以通訊軟體「微信」聯繫方立人及唐鉦傑使用之暱稱「熊大庄」後，由方立人於左列時間、地點，以左列金額，出售第三級毒品愷他命2小包予許民宗，由方立人取得全部價金。 方立人共同販賣第三級毒品，處有期徒刑參年玖月。 3 許民宗 108年3月19日15時30分許 臺南市仁德區夏卡爾汽車旅館外 第三級毒品愷他命若干 1,000元 許民宗(暱稱為「蠟筆小新」)以通訊軟體「微信」聯繫方立人及唐鉦傑使用之暱稱「熊大庄」後，由唐鉦傑於左列時間、地點，以左列金額，出售第三級毒品愷他命若干予許民宗，由唐鉦傑自價金中取得300元報酬，其餘價金700元交付方立人。 方立人共同販賣第三級毒品，處有期徒刑參年玖月。 4 郭奕齊 108年3月15日0時30分許 臺南市○區○○路000巷00號樓下之AZK-1320號自小客車上 「彩色惡魔」咖啡包1包(內含第三級毒品甲基甲基卡西酮、芬納西泮) 500元 郭奕齊(暱稱為「阿齊」)以通訊軟體「微信」聯繫方立人及唐鉦傑使用之暱稱「熊大庄」後，由另名身份不詳之男子出面於左列時間、地點，以左列金額，出售「彩色惡魔」咖啡包1包予郭奕齊，唐鉦傑因而取得150元之報酬，其餘價金350元交付方立人。 方立人共同販賣第三級毒品，處有期徒刑參年玖月。 5 郭奕齊 108年3月15日15時30分許 臺南市○區○○路000巷00號樓下之AZK-1320號自小客車上 「彩色惡魔」咖啡包1包(內含第三級毒品甲基甲基卡西酮、芬納西泮) 500元 郭奕齊(暱稱為「阿齊」)以通訊軟體「微信」聯繫方立人及唐鉦傑使用之暱稱「熊大庄」後，由唐鉦傑出面於左列時間、地點，以左列金額，出售「彩色惡魔」咖啡包1包予郭奕齊，唐鉦傑因而取得150元之報酬，其餘價金350元交付方立人。 方立人共同販賣第三級毒品，處有期徒刑參年玖月。 

附表二
編號 扣案毒品 毒品名稱 數量 毒品鑑定結果 毒品沒收銷燬數量 鑑定書及出處       保管字號及編號 1 粉紅色搖頭丸（方立人租屋處之扣押物品目錄表編號15） 第二級毒品4-甲氧基安非他命、第三級毒品1-氯苯基-2- （1-吡咯烷基）-1- 戊酮、苯基乙基胺己酮 196顆 【隨機抽取1 顆磨混鑑定】粉紅色圓形藥錠檢驗前總淨重57.92 公克、檢驗後總淨重57.66 公克，第二級毒品4-甲氧基安非他命檢驗前總純質淨重約13.32 公克、第三級毒品1-氯苯基-2- （1-吡咯烷基）-1- 戊酮檢驗前總純質淨重約2.31公克、第三級毒品苯基乙基胺己酮檢驗前總純質淨重約1.15公克 57.66公克 內政部警政署刑事警察局108 年10月2日刑鑑字第1080074270號鑑定書（警6卷第327至328 頁）       109 年度安保字第254 號編號14 2 灰色搖頭丸（方立人租屋處之扣押物品目錄表編號17） 第二級毒品4-甲氧基安非他命、第三級毒品甲苯基甲胺戊酮 53顆 【隨機抽取1 顆磨混鑑定】灰色圓形藥錠檢驗前總淨重18.75 公克、檢驗後總淨重18.48 公克。第二級毒品4-甲氧基安非他命檢驗前總純質淨重約4.12公克、第三級毒品甲苯基甲胺戊酮檢驗前總純質淨重約2.81公克 18.48 公克 同上鑑定書（警6 卷第328 頁）       109 年度安保字第254 號編號16 3 粉紅色毒品（方立人租屋處之扣押物品目錄表編號35） 第二級毒品4-甲氧基安非他命、第三級毒品甲苯基甲胺戊酮、1-氯苯基-2- （1-吡咯烷基）-1- 戊酮、苯基乙基胺己酮 1包 粉紅色粉末檢驗前淨重約0.06公克、檢驗後淨重約0.01公克。第二級毒品4-甲氧基安非他命檢驗前純質淨重約0.01公克、第三級毒品甲苯基甲胺戊酮檢驗前純質淨重未達0.01公克、第三級毒品1-氯苯基-2-（1-吡咯烷基）-1- 戊酮檢驗前純質淨重未達0.01公克、第三級毒品苯基乙基胺己酮檢驗前純質淨重未達0.01公克 0.01公克 同上鑑定書（警6 卷第329 頁）       109 年度安保字第254 號編號24 4 梅片（方立人租屋處之扣押物品目錄表編號22） 第二級毒品甲基安非他命、第三級毒品硝甲西泮 26顆 【抽驗1 包（共5顆取其中1 顆）】檢驗前淨重5.142公克、檢驗後淨重4.100公克。第二級毒品甲基安非他命檢驗前總純質淨重約0.009 公克、第三級毒品硝甲西泮檢驗前總純質淨重約0.026 公克 4.100公克 高雄市立凱旋醫院108 年5 月22日高市凱醫驗字第59025 號濫用藥物成品檢驗鑑定書（警6 卷第343頁）       109 年度安保字第254 號編號19 5 大麻4包（方立人租屋處之扣押物品目錄表編號25、26） 第二級毒品四氫大麻酚 ①1包 植物檢驗前淨重0.388公克、檢驗後淨重0.313公克 0.313公克 同上鑑定書（警6 卷第345 頁）    ②1包 植物檢驗前淨重0.755公克、檢驗後淨重0.691公克 0.691公克        109 年度毒保字第64號編號1 、2    ③1包 植物檢驗前淨重0.767公克、檢驗後淨重0.725公克 0.725公克     ④1包 植物檢驗前淨重23.703公克、檢驗後淨重23.670公克 23.670公克  6 安非他命7包（方立人租屋處之扣押物品目錄表編號27） 第二級毒品甲基安非他命 ①1包 白色結晶，檢驗前淨重3.542公克、檢驗後淨重3.517 公克。檢驗前純質淨重約2.449公克 3.517 公克 同上鑑定書（警6 卷第345 至346頁 ）    ②1包 白色結晶，檢驗前淨重1.708公克、檢驗後淨重1.674 公克。檢驗前純質淨重約1.125公克 1.674 公克     ③1包 白色結晶，檢驗前淨重3.527公克、檢驗後淨重3.497公克。檢驗前純質淨重約2.281公克 3.497公克     ④1包 白色結晶，檢驗前淨重12.938公克、檢驗後淨重12.905 公克。檢驗前純質淨重約8.588公克 12.905 公克        109 年度安保字第254 號編號22    ⑤1包 白色結晶，檢驗前淨重0.096公克、檢驗後淨重0.075公克。檢驗前純質淨重約0.064公克 0.075公克     ⑥1包 白色結晶，檢驗前淨重3.546公克、檢驗後淨重3.516 公克。檢驗前純質淨重約2.694公克 3.516 公克     ⑦1包 白色結晶，檢驗前淨重3.484公克、檢驗後淨重3.457 公克。檢驗前純質淨重約2.437公克 3.457 公克  

附表三
編號 扣案毒品 毒品名稱 數量 毒品鑑定結果 毒品沒收數量 鑑定書及出處       保管字號及編號 1 愷他命17包（方立人租屋處之扣押物品目錄表編號1 至10、20） 第三級毒品愷他命 ①1包 白色結晶，檢驗前淨重0.788公克、檢驗後淨重0.761 公克。檢驗前純質淨重約0.69公克 0.761 公克 高雄市立凱旋醫院108 年5 月22日高市凱醫驗字第59025 號濫用藥物成品檢驗鑑定書（警6 卷第331 頁）       109 年度安保字第254 號編號1    ②1包 白色結晶，檢驗前淨重0.792公克、檢驗後淨重0.770 公克。檢驗前純質淨重約0.689 公克 0.770 公克 同上鑑定書（警6 卷第331 頁）       109 年度安保字第254 號編號2    ③1包 白色結晶，檢驗前淨重0.783公克、檢驗後淨重0.762 公克。檢驗前純質淨重約0.659 公克 0.762 公克 同上鑑定書（警6 卷第331 頁）       109 年度安保字第254 號編號3    ④1包 白色結晶，檢驗前淨重0.779公克、檢驗後淨重0.756 公克。檢驗前純質淨重約0.717 公克 0.756 公克 同上鑑定書（警6 卷第331 頁）       109 年度安保字第254 號編號4    ⑤1包 白色結晶，檢驗前淨重0.799公克、檢驗後淨重0.781 公克。檢驗前純質淨重約0.681 公克 0.781 公克 同上鑑定書（警6 卷第331 頁）       109 年度安保字第254 號編號5    ⑥1包 白臊結晶，檢驗前淨重0.776公克、檢驗後淨重0.754 公克。檢驗前純質淨重約0.662 公克 0.754 公克 同上鑑定書（警6 卷第332 頁）       109 年度安保字第254 號編號6    ⑦1包 白色結晶，檢驗前淨重0.769公克、檢驗後淨重0.742 公克。檢驗前純質淨重約0.699 公克 0.742 公克 同上鑑定書（警6 卷第332 頁）       109 年度安保字第254 號編號7    ⑧1包 白色結晶，檢驗前淨重0.787公克、檢驗後淨重0.765 公克。檢驗前純質淨重約0.682 公克 0.765 公克 同上鑑定書（警6 卷第332 頁）       109 年度安保字第254 號編號8    ⑨1包 白色結晶，檢驗前淨重0.761公克、檢驗後淨重0.737 公克。檢驗前純質淨重約0.686 公克 0.737 公克 同上鑑定書（警6 卷第332 頁）       109 年度安保字第254 號編號9    ⑩1包 白色結晶，檢驗前淨重0.751公克、檢驗後淨重0.726 公克。檢驗前純質淨重約0.554 公克 0.726 公克 同上鑑定書（警6 卷第332 頁）       109 年度安保字第254 號編號10    ⑪1包 白色結晶，檢驗前淨重4.784公克、檢驗後淨重4.757 公克。檢驗前純質淨重約3.856 公克 4.757 公克 同上鑑定書（警6 卷第333 頁）       109 年度安保字第254 號編號17    ⑫1包 白色結晶，檢驗前淨重0.797公克、檢驗後淨重0.773 公克。檢驗前純質淨重約0.632 公克 0.773 公克 同上鑑定書（警6 卷第333 頁）       109 年度安保字第254 號編號17    ⑬1包 白色結晶，檢驗前淨重0.797公克、檢驗後淨重0.773 公克。檢驗前純質淨重約0.667 公克 0.773 公克 同上鑑定書（警6 卷第333 頁）       109 年度安保字第254 號編號17    ⑭1包 白色結晶，檢驗前淨重0.782公克、檢驗後淨重0.755 公克。檢驗前純質淨重約0.689 公克 0.755 公克 同上鑑定書（警6 卷第333 頁）       109 年度安保字第254 號編號17    ⑮1包 白色結晶，檢驗前淨重0.786公克、檢驗後淨重0.764 公克。檢驗前純質淨重約0.663 公克 0.764 公克 同上鑑定書（警6 卷第333 頁）       109 年度安保字第254 號編號17    ⑯1包 白色結晶，檢驗前淨重0.795公克、檢驗後淨重0.767 公克。檢驗前純質淨重約0.737 公克 0.767 公克 同上鑑定書（警6 卷第334 頁）       109 年度安保字第254 號編號17    ⑰1包 白色結晶，檢驗前淨重0.768公克、檢驗後淨重0.741 公克。檢驗前純質淨重約0.663 公克 0.741 公克 同上鑑定書（警6 卷第334 頁）       109 年度安保字第254 號編號17 2 黑咖啡包（方立人租屋處之扣押物品目錄表編號11、19）【刑事局編號A1至A80 、B1】 第三級毒品甲苯基乙基胺戊酮、氯乙基卡西酮 81包 【編號A1至A80 ，隨機抽取編號A6鑑定】黑色包裝、內為褐色粉末檢驗前總淨重約201.76 公克、檢驗後總淨重約200.54公克，推估第三級毒品甲苯基乙基胺戊酮檢驗前總純質淨重約2.01公克、氯乙基卡西酮檢驗前純質淨重約8.07公克 200.54公克 內政部警政署刑事警察局108 年10月2 日刑鑑字第1080074270號鑑定書（警6 卷第326頁）       109 年度安保字第254 號編號11     【編號B1】黑色包裝、內含褐色份末檢驗前淨重1.37公克、檢驗後淨重0.2 公克，推估第三級毒品甲苯基乙基胺戊酮純質淨重約0.01公克、氯乙基卡西酮純質淨重約0.1公克 0.2 公克  3 黑惡魔咖啡包（方立人租屋處之扣押物品目錄表編號12、13、18）【刑事局編號C1至C179】 第三級毒品4-甲基甲基卡西酮 179包 【編號C1至C179，隨機抽取編號C89鑑定】黑色包裝、內含紫色粉末檢驗前總淨重約1113.55 公克、檢驗後總淨重約1112.17 公克，推估第三級毒品4-甲基甲基卡西酮檢驗前總純質淨重約44.54公克 1112.17 公克 同上鑑定書（警6 卷第327 頁）       109 年度安保字第254 號編號12 4 彩色惡魔咖啡包（方立人租屋處之扣押物品目錄表編號14、29、30至33）【刑事局編號D1至D313】 第三級毒品4-甲基甲基卡西酮 313包 【編號D1至D313，隨機抽取編號D13鑑定】彩虹條紋包裝、內含白色粉末檢驗前總淨重約3274.67 公克、檢驗後總淨重約3273.04公克，推估第三級毒品4-甲基甲基卡西酮檢驗前總純質淨重約98.24公克 3273.04公克 同上鑑定書（警6 卷第327 頁）       109 年度安保字第254 號編號13 5 紫色搖頭丸（方立人租屋處之扣押物品目錄表編號16） 第三級毒品3,4-亞甲基雙氧苯基乙基胺戊酮 152顆 【隨機抽取1 顆磨混鑑定】紫色圓形藥錠檢驗前總淨重36.8公克、檢驗後總淨重36.54公克，第三級毒品3,4-亞甲基雙氧苯基乙基胺戊酮檢驗前總純質淨重約16.56 公克 36.54公克 同上鑑定書（警6 卷第328 頁）       109 年度安保字第254 號編號15 6 毒品草莓糖果包（方立人租屋處之扣押物品目錄表編號21） 第三級毒品4-甲基甲基卡西酮 1包 粉紅、紅、白及綠色包裝，內含橘色粉末檢驗前淨重7.34公克、檢驗後淨重6.26公克。第三級毒品4-甲基甲基卡西酮檢驗前純質淨重約0.14公克 6.26公克 同上鑑定書（警6 卷第328 頁）       109 年度安保字第254 號編號18 7 毒品白色膠囊（方立人租屋處之扣押物品目錄表編號23、36） 第三級毒品甲苯基乙基胺戊酮、氯乙基卡西酮 2 包又7 粒 【隨機抽取編號23內1顆磨混鑑定】淡黃色膠囊檢驗前總淨重10.87 公克、檢驗後淨重10.61 公克。第三級毒品甲苯基乙基胺戊酮檢驗前總純質淨重約1.19公克、第三級毒品氯乙基卡西酮檢驗前總純質淨重約6.73公克 10.61 公克 同上鑑定書（警6 卷第328 至329 頁）       109 年度安保字第254 號編號20 8 毒品原料（方立人租屋處之扣押物品目錄表編號28） 第三級毒品甲苯基乙基胺戊酮、氯乙基卡西酮 5包 【編號28-1至28-5，隨機抽取編號28-4鑑定】透明包裝，內含米白色粉末檢驗前總淨重約477.98公克、檢驗後淨重約477.86公克，推估第三級毒品甲苯基乙基胺戊酮檢驗前總純質淨重約43.01 公克、第三級毒品氯乙基卡西酮檢驗前總純質淨重約243.76公克 477.86公克 同上鑑定書（警6 卷第329 頁）       109 年度安保字第254號編號23 

附表四
編號 應沒收物名稱 數量   1 蘋果廠牌行動電話（序號：000000000000000號） 1支   2 電子磅秤 1台   3 分裝袋 3包